臺灣士林地方法院民事裁定　　　　　　99年度簡聲抗字第16號
抗　告　人　洪柯紅嬰
相　對　人　洪錫彬
上列當事人間聲請停止執行事件，抗告人不服本院士林簡易庭民
國99年10月29日99年度士簡聲字第47號裁定提起抗告，本院裁定
如下：
    主  文
抗告駁回。
抗告程序費用新台幣壹仟元由抗告人負擔。
    理  由
一、抗告意旨略以：(一)非訟事件法第195 條第3 項與強制執行法
    第18條第2 項，雖均准許債務人提供擔保而由法院裁定准許
    停止強制執行程序，惟兩者之性質及要件不同，然原審裁定
    卻引用與強制執行法第18條第2 項相關之最高法院86年度臺
    抗字第442 號裁定意旨為依據，准許相對人供擔保停止執行
    ，顯有適用法則不當、理由矛盾之違誤；(二)相對人提起本件
    確認本票債權不存在之訴，固得依非訟事件法第195 條第3
    項規定聲請供擔保後停止執行，但該條文已明白規定所供擔
    保必「相當並確實」，始足為保障債權人合法之權益，然原
    審裁定所引用之上開最高法院裁定意旨僅就利息部分為保障
    ，且僅係個案見解，衡諸相對人以此次土地買賣，政府核定
    之增值稅應予減免為可議等為由，提起本件確認本票債權不
    存在之訴，所為陳述均無法採為對其有利之證明，今相對人
    應支付之價金尾款新台幣（下同）86萬元未為付清，親自簽
    發之本票又拒不承兌付款，竟又為停止強制執行之聲請，心
    跡可惡甚明，應更為提高相對人提供之擔保金額至86萬元，
    以符公允，爰對原裁定不服，請求廢棄原裁定云云。
二、按發票人主張本票係偽造、變造者，於本票強制執行裁定送
    達後20日內，得對執票人向為裁定之法院提起確認之訴。發
    票人證明已依前項規定提起訴訟時，執行法院應停止強制執
    行，但得依執票人聲請，許其提供相當擔保，繼續強制執行
    ，亦得依發票人聲請，許其提供相當擔保，停止強制執行。
    發票人主張本票債權不存在而提起確認之訴不合於第1 項之
    規定者，法院依發票人聲請，得許其提供相當並確實之擔保
    ，停止強制執行。非訟事件法第195 條定有明文。
三、本件相對人即債務人洪錫彬主張系爭本票之債權不存在，業
    經其向本院提起99年度士簡字第964 號請求確認本票債權不
    存在之訴，而陳明願供擔保，聲請裁定停止以臺灣板橋地方
    法院99年度司票字第3165號確定本票裁定為執行名義之本院
    99年度司執字第40216 號執行事件之強制執行，於本院99年
    度士簡字第964 號確認本票債權不存在訴訟事件判決確定前
    停止執行程序等語。相對人之聲請，業經原審法院依非訟事
    件法第195 條第3 項規定，裁定相對人供擔保新台幣（下同
    ）14萬6 千028 元（計算式應為：860000元×6%×2.83年=
    「146028」元；原審裁定誤載為：860000元×6%×2.83年=
    「118860」元）後，本院99年度司執字第40216 號執行事件
    之強制執行，准於本院99年度士簡字第964 號確認本票債權
    不存在事件調解或和解成立、判決確定或撤回起訴前，停止
    執行。
四、抗告意旨指摘原審裁定於酌定相對人洪錫彬應供擔保之金額
    時，所引用之最高法院86年度臺抗字第442 號裁定意旨，係
    有關於依強制執行法第18條第2 項聲請供擔保後停止執行之
    裁判，與本件相對人洪錫彬係依非訟事件法第195 條第3 項
    聲請供擔保後停止執行無關，原審裁定顯有違誤云云。惟按
    上揭最高法院裁定謂：「法院依強制執行法第18條第2 項定
    擔保金額而准許停止強制執行之裁定者，該項擔保係備供債
    權人因停止執行所受損害之賠償，其數額應依標的物停止執
    行後，債權人未能即時受償或利用該標的物所受之損害額，
    或其因另供擔保強制執行所受之損害額定之，非以標的物之
    價值或其債權額為依據」，該最高法院裁定原雖係針對債務
    人依強制執行法第18條第2 項聲請供擔保後停止執行而為之
    裁判，然所揭明法院於債務人聲請停止執行時，如何依債權
    人因停止執行所受損害而酌定應供擔保金額之原則，則屬共
    通，難認原審裁定引用該最高法院裁定意旨，有何違誤之處
    。抗告意旨此節所指，並無理由。
五、抗告意旨復指摘原審裁定所相對人應供擔保之金額過低，應
    更為提高應供擔保金額云云。惟按本件相對人即債務人洪錫
    彬聲請供擔保停止執行之本院99年度司執字第40216 號執行
    事件之強制執行程序，於聲請停止執行前，即已依抗告人即
    債權人洪柯紅嬰之聲請，就債務人對第三人之存款債權，在
    86萬元，及自99年6 月17日起至清償日止，按週年利率6%計
    算之利息，暨執行費6 千880 元之範圍內，予以扣押，該等
    債權金額即業經扣押而不致遭任意動用，則倘執行程序因相
    對人提起確認本票債權不存在之訴，並依非訟事件法第195
    條第3 項規定聲請停止執行，而暫時停止，抗告人因停止執
    行可能所受之損害，主要當為停止執行期間無法實際受償而
    運用該等債權金額之利息損失，絕非該等債權金額之本金全
    額。原審因而以確認本票債權不存在之訴訟進行期間推估停
    止執行期間，並按法定利率計算利息，復考量債權受償風險
    等一切情狀後，酌定相對人應供擔保之金額為14萬6 千028
    元，尚非無據，並無抗告人所指金額過低之事。抗告意旨此
    節所指，亦無理由。
六、據上論結，本件抗告為無理由，依民事訴訟法第436 條之1
    第3 項、第495 條之1 第1 項、第449 條第1 項、第95條、
    第78條，裁定如主文。
中    華    民    國    100   年    1     月     3    日
                  民事第一庭  審判長法  官  俞慧君
                                    法  官  古振暉
                                    法  官  孫曉青
以上正本證明與原本無異。
本件裁定不得再抗告。
中    華    民    國    100   年    1     月     6    日
                                    書記官  詹佳佩